最高法院刑事判決　　　　　　　　　　　　　　　九十一年度台上字第五三○一號
　　上　訴　人 台灣高等法院台中分院檢察署檢察官
　　被　　　告 甲○○
右上訴人因被告違反毒品危害防制條例案件，不服台灣高等法院台中分院中華民國八
十九年七月十九日第二審判決（八十九年度上訴字第七二八號，起訴案號：台灣苗栗
地方法院檢察署八十八年度偵字第八三三、一二七八號），提起上訴，本院判決如左
：
    主  文
原判決撤銷，發回台灣高等法院台中分院。
    理  由
本件原判決以公訴意旨略稱：被告甲○○基於非法販賣第二級毒品安非他命之概括犯
意，先於民國八十七年十月間某日，在苗栗縣頭份鎮○○路「永昇汽車教練場」前，
以每小包安非他命（重約一點五公克至二公克）新台幣（下同）三千元之價格，販賣
予楊新章二次，並於同年月十八日十七時在同上地點，再以五千元之價格，販賣安非
他命三點二公克予楊新章。其又承上揭連續販賣犯意，於同年十一月二十五日中午十
二時許在苗栗縣頭份鎮○○○○道附近，以三千元之代價，販賣安非他命一點五公克
予張馴青。嗣於同年十月二十三日二十一時，楊新章因毒品危害防制條例案件，經警
在苗栗縣三灣鄉○○村○○道查獲，及同年十一月二十六日上午，張馴青因毒品危害
防制條例案件經警查獲，並扣得楊、張二人分別向被告購得之安非他命二小包（毛重
各約零點八公克及一點五公克），始循線查獲上情，因認被告涉犯毒品危害防制條例
第四條第二項之販賣第二級毒品罪嫌等語。惟經審理結果，認為不能證明被告犯罪，
因而撤銷第一審所為科刑之判決，改判為被告無罪之諭知。固非無見。
惟查：原判決理由係以證人楊新章、張馴青嗣於第一審及原審審理時已推翻其先前於
警偵訊所為不利之供述，乃認其警偵訊之供證非無可議，而予摒棄不採，為有利於被
告之認定。然楊新章於審理中對其於八十七年十月間，先後三次向綽號「七○七」者
購買安非他命之事實並不否認，祇稱係警員告訴伊綽號「七○七」即係被告等語（見
一審卷第六十頁正、背面）。觀諸其非但於警詢供稱其向被告購買安非他命，被告係
計程車司機，綽號為「七○七」，係被告計程車無線電之呼叫號碼（見八三三號偵卷
第七頁背面）；嗣於偵查中猶稱「七○七」係被告所駕計程車之無線電呼叫號碼，其
係打被告之呼叫器與之聯絡購買安非他命，其於八十七年十月間在「永昇汽車教練場
」碰到被告，被告告知最近有進一些貨（指安非他命），若有需要可以呼叫他，並留
「七○七」代號各等語（見同上偵卷第四十六頁背面、四十七頁正、背面）。似徵其
警詢上開供詞非無所本，嗣於審理中改稱被告之綽號「七○七」，係警員告知之語，
其真實性即非無疑。而與楊新章於不同時地經警查獲之張馴青於警詢亦指稱其係向綽
號「七○七」之男子（即被告）購買安非他命無訛（見一二七八號偵卷第七頁背面）
。即被告亦不否認其駕駛計程車之無線電呼叫號碼係「七○七」無誤，其復稱與張馴
青素不相識。如果無訛，該張馴青何以知道被告之綽號，並指稱曾向被告購買安非他
命？雖其於審理中翻異前供，否認向被告購買安非他命，指係製作筆錄之警員要伊咬
被告（見原審卷第二十五頁正、背面），但經負責製作張某警詢筆錄之警員饒達隆到
庭結證否認其事，且稱張某警詢筆錄係依其所供記載等語後，張馴青又改稱係另一位
警員要伊咬被告，而非在庭之警員饒達隆（見原審卷第三十二頁背面），是證人張馴
青上開審理中之供詞是否屬實？仍非全然無疑。原判決理由既未說明證人楊新章、張
馴青警偵訊之供證有何瑕疵，徒以其二人嗣於審理中翻異之供詞，遂將其警偵訊不利
之供證予以摒棄不採，此項證據取捨判斷之職權運用，即與證據法則有違。檢察官上
訴意旨執以指摘，為有理由，應認原判決有撤銷發回更審之原因。
據上論結，應依刑事訴訟法第三百九十七條、第四百零一條，判決如主文。
中      華      民      國    九十一    年      九      月     十九     日
                              最高法院刑事第十二庭
                                  審判長法官  張  淳  淙
                                        法官  謝  俊  雄
                                        法官  蘇  振  堂
                                        法官  張  春  福
                                        法官  呂  丹  玉
      右正本證明與原本無異
                                              書  記  官
中      華      民      國    九十一    年      九      月    二十四－  日
